---
title: "R Notebook"
output: html_notebook
---

# Machine Learning for Breast Cancer Diagnosis
## Support Vector Machine
### Visualizing our original image data
```{r}
library(readr,png)
library(caret)
library(e1071)
library(EBImage)
ImagePlot <- list()
for (i in 1:5546) {
  ImagePlot[[i]] <- readImage(paste0('/Users/violakyoungalee/Desktop/DataScienceR/fck/',i,".png"))
}
par(mfrow=c(73,76))
for (i in 1:5546) {
  plot(ImagePlot[[i]])
}
```

```{r}
y.images <- readr::read_csv(file='/Users/violakyoungalee/Desktop/DataScienceR/fck/y.csv')
y.images$X1 <- NULL
head(y.images) # glimpse at the data

x.images <- list() # nrow(y.images)
for(i in 2:(nrow(y.images))-1) {
  x.filename <- paste0('/Users/violakyoungalee/Desktop/DataScienceR/fck/',i,".png")
  x.images[[i]] <- png::readPNG(x.filename)
}

dim(x.images[[1]]) # checking the dimension, should be 50x50x3 (50x50 = pixel; 3 = RGB)
head(x.images) # glimpse at the data
set.seed(123) # setting seed

x_main <- readRDS("/Users/violakyoungalee/Desktop/DataScienceR/fck/x_main.rds")
x_main$Row.names <- NULL
index.train <- sample(1:nrow(x_main), round(nrow(x_main) * 0.8))

x_main.train <- x_main[index.train,]
x_main.test <- x_main[-index.train,]
x_main.test$label <- as.factor(x_main.test$label)
x_main.train$label <- as.factor(x_main.train$label)
```

# Linear Kernel
## SVM 훈련
```{r}
svm.linear <- svm(label ~ ., data=x_main.train, kernel="linear")
summary(svm.linear)
pred.linear <- predict(svm.linear, x_main.test)
confusionMatrix(pred.linear, x_main.test$label)
```

# Radial Kernel
## SVM 훈련
```{r}
svm.radial <- svm(label ~ ., data=x_main.train, kernel="radial")
summary(svm.radial)
pred.radial <- predict(svm.radial, x_main.test)
confusionMatrix(pred.radial, x_main.test$label)
```

# Polynomial Kernel
## SVM 훈련
```{r}
svm.poly <- svm(label ~ ., data=x_main.train, kernel="polynomial")
summary(svm.poly)
pred.poly <- predict(svm.poly, x_main.test)
confusionMatrix(pred.poly, x_main.test$label)
```

# Sigmoid Kernel
## SVM 훈련
```{r}
svm.sigmoid <- svm(label ~ ., data=x_main.train, kernel="sigmoid")
summary(svm.sigmoid)
pred.sigmoid <- predict(svm.sigmoid, x_main.test)
confusionMatrix(pred.sigmoid, x_main.test$label)
```

# Kernel에 사용되는 파라미터는 어떻게 결정?
## 모수 선택 (Linear Kernel, 5-fold CV)
* Performance: 잘못 분류된 비율
```{r}
# grid search
tune.linear.cross <- tune(svm, label ~ ., data = x_main.test, kernel="linear",
            ranges = list(cost = c(3:8)*2),
            tunecontrol = tune.control(sampling = "cross", cross=5))
plot(tune.linear.cross)
tune.linear.cross$best.performance
```

## 모수 선택 (Linear Kernel, bootstrap 5번)
* cost = 8, 10, 12, 14
```{r}
# grid search
tune.linear.bootstrap <- tune(svm, label ~ ., data = x_main.test, kernel="linear",
            ranges = list(cost = c(4:7)*2),
            tunecontrol = tune.control(sampling = "bootstrap", boot.size=0.8, nboot=3))
plot(tune.linear.bootstrap)
tune.linear.bootstrap$best.performance
```

## 모수 선택 (Radial Kernel, 5-fold CV)
* gamma = 1/200, 2/200, 3/200
* cost = 8, 10, 12, 14
```{r}
# grid search
tune.radial.cross <- tune(svm, label ~ ., data = x_main.test, kernel="radial",
            ranges = list(gamma = c(1:3)/200, cost = c(4:7)*2),
            tunecontrol = tune.control(sampling = "cross", cross=5))
plot(tune.radial.cross)
tune.radial.cross$best.performance
```

## 모수 선택 (Radial Kernel, bootstrap 5번)
* gamma = 1/200, 2/200, 3/200
* cost = 8, 10, 12, 14
```{r}
# grid search
tune.radial.bootstrap <- tune(svm, label ~ ., data = x_main.test, kernel="radial",
            ranges = list(gamma = c(1:3)/200, cost = c(4:7)*2),
            tunecontrol = tune.control(sampling = "bootstrap", boot.size=0.8, nboot=5))
plot(tune.radial.bootstrap)
tune.radial.bootstrap$best.performance
```



